【裁判字號】    99,消債更,4
【裁判日期】    990517
【裁判案由】    更生事件
【裁判全文】
臺灣宜蘭地方法院民事裁定             99年度消債更字第4號
債  務  人  辛○○
代  理  人  黃豪志律師
債  權  人  華南商業銀行股份有限公司
法定代理人  甲○○
代  理  人  子○○
債  權  人  國泰世華商業銀行股份有限公司
法定代理人  戊○○
代  理  人  己○○
債  權  人  庚○（台灣）商業銀行股份有限公司
法定代理人  丙○○
債  權  人  萬泰商業銀行股份有限公司
法定代理人  丑○○
代  理  人  乙○○
債  權  人  中國信託商業銀行股份有限公司
法定代理人  壬○○○○
代  理  人  癸○○
上列當事人因消費者債務清理事件債務人聲請更生，本院裁定如
下：
    主  文
債務人辛○○自中華民國九十九年五月二十四日下午四時起開始
更生程序。
命司法事務官進行本件更生程序。
    理  由
一、按債務人對於金融機構因消費借貸、自用住宅借款、信用卡
    或現金卡契約而負債務，在聲請更生或清算前，應提出債權
    人清冊，以書面向最大債權金融機構請求協商債務清償方案
    並表明共同協商之意旨。債務人得逕向法院聲請更生或清算
    。又法院開始更生程序之裁定，應載明其年、月、日、時，
    並即時發生效力。次按法院裁定開始更生或清算程序後，得
    命司法事務官進行更生或清算程序；必要時，得選任律師、
    會計師或其他適當之自然人或法人一人為監督人或管理人。
    消費者債務清理條例第151條第1項、第45條第1項、第16條
    第1項分別定有明文。
二、本件債務人即聲請人主張：債務人因有不能清償債務之情事
    ，前已提出債權人清冊，以書面向最大債權金融機構請求共
    同協商債務清償方案，惟最大債權銀行國泰世華商業銀行股
    份有限公司（下稱國泰世華銀行）提出120期百分之3利率之
    分期還款方案，月付新台幣（下同）7,127元（聲請人原陳
    明為月付7,700元，惟與下揭通知書所載不符），但以其經
    濟能力，尚需扶養3名未成年子女，實無法負擔，因而協商
    不成立，且其無擔保或無優先權之債務總額未逾1,200萬元
    ，復未經法院裁定開始清算程序或宣告破產，爰向本院聲請
    更生等語。
三、聲請人於民國98年9月16日向依「中華民國銀行公會會員辦
    理消費金融案件無擔保債務協商機制」向國泰世華銀行申請
    前置協商，國泰世華銀行給予120期百分之3利率之分期還款
    方案，月付7,127元，但聲請人無法接受前開方案，致無法
    達成協議等情，有國泰世華銀行99年4月8日書狀及檢附之前
    置協商申請書（見本院卷第66頁）、前置協商不成立通知書
    （見本院卷第63頁，亦經聲請人提出，見本院卷第18頁）可
    參。又聲請人於協商時切結其職業為零工，每月收入為30,
    000元，亦有前置協商收入切結書供佐（見本院卷第71 頁）
    ，而目前聲請人在昇益建材行工作，自今年起為正式員工，
    工作內容為運送水泥，每月薪資為35,000元等情，除據聲請
    人提出在職證明書外，並據雇主丁○○到庭陳明綦詳。另查
    ，聲請人之配偶朱怡貞任職於郭其昌號（昌盛服飾），擔任
    女工，每月實支薪資為15,000元等情，亦有在職證明書、薪
    資袋為證。是可認聲請人家庭薪資收入每月為50,000元。
四、再者，聲請人與其配偶育有3名未成年子女，分別為90、92
    、96年次，有全戶戶籍謄本在卷可稽（見本院卷第15、16頁
    ），尚屬稚幼，往後日常生活開銷恐仍持續增加。以內政部
    公告之98年度臺灣省每人每月最低生活費標準9, 829元為計
    算基準，聲請人全家之必要生活費用應為49,145元（計算式
    ：9,829元×5），以上開薪資收入扣除每月必要生活費用，
    聲請人顯已無餘裕償還上開協商款，堪認其收入顯不足以維
    持個人生活必要支出及扶養費用。
五、綜上，聲請人有因不可歸責於己之事由，致履行協商有重大
    困難，又依聲請人目前之收入狀況，亦有不能清償債務之情
    事，此外，本件查無聲請人有消費者債務清理條例第6條第3
    項、第8條或第46條各款所定駁回更生聲請之事由存在，則
    債務人聲請更生，應屬有據，並依上開規定命司法事務官進
    行本件更生程序，爰裁定如主文。
中    華    民    國    99    年    5     月    17    日
                  民事庭    法  官  郭淑珍
上為正本係照原本作成。
本件不得抗告。
本裁定於99年5月17日下午4時公告。
中    華    民    國    99    年    5     月    17    日
                            書記官  葉瑩庭

司法院資訊處製作；財團法人民間司法改革基金會備份。
